【裁判字號】    96,易,1743
【裁判日期】    970327
【裁判案由】    詐欺等
【裁判全文】
臺灣臺南地方法院刑事判決              96年度易字第1743號
公  訴  人  臺灣臺南地方法院檢察署檢察官
被      告  丙○○
上列被告因詐欺等案件，經檢察官依通常程序起訴（九十六年度
偵字第一五五四二號），被告於本院準備程序進行中，先就被訴
事實為有罪之陳述，經本院合議庭裁定由受命法官獨任進行簡式
審判程序，判決如下：
    主      文
丙○○犯如附表所犯法條欄所示之罪，各處如附表主文欄所示之
刑，應執行有期徒刑陸月，如易科罰金，以新臺幣壹仟元折算壹
日。
    事      實
一、如附表犯罪事實欄所載。
二、案經乙○○、甲○○訴由臺南市警察局永康分局報告臺灣臺
    南地方法院檢察署偵查起訴。
    理      由
一、被告之犯罪事實，有下列事證足資證明：
  (一)被告於本院審理時之自白。
  (二)證人即告訴人乙○○於警詢時及偵查中之證述。
  (三)證人即告訴人甲○○於警詢時及偵查中之證述。
  (四)證人施碧珠於警詢時及偵查中之證述。
  (五)證人黃沛宸於警詢時及偵查中之證述。
  (六)金寶祥銀樓消費簽帳單影本一紙及華南商業銀行爭議交易明
    細表一紙。
  (七)訊達通訊行監視錄影翻拍照片四張、訊達通訊行消費簽帳單
    影本一紙、台新銀行簽帳金融卡冒用明細華南銀行爭議交易
    明細各一紙、行動電話消費保固/確認卡一份。
二、核被告所為，係分別犯附表所犯法條欄所示之罪。被告所犯
    上開各罪間，犯意各別，行為互殊，應予分論併罰。爰審酌
    被告正值壯年，竟不思正途，竊取並詐取他人財物、犯罪之
    目的、動機係貪圖不法利益、使用之手段、對被害人所生之
    危害，惟犯罪後坦認犯行，顯見態度良好，尚知所悔悟等一
    切情狀，分別量處如主文所示之刑，並諭知易科罰金之折算
    標準及定應執行之刑，以資懲儆。
據上論斷，應依刑事訴訟法第二百七十三條之一第一項、第二百
九十九條第一項前段、第三百十條之二、第四百五十四條，刑法
第三百二十條第一項、第三百三十九條第一項、第三項、第五十
一條第五項，刑法施行法第一條之一，判決如主文。
本案經檢察官丁○○到庭執行職務。
中    華    民    國    97    年    3     月    27    日
                  刑事第六庭    法  官  黃莉莉
以上正本證明與原本無異
如不服本判決應於收受本判後十日內向本院提出上訴書狀，並應
敘述具體理由。如未敘述上訴理由者，應於上訴期間屆滿後二十
日內向本院補提理由書狀（均須按他造當事人之人數附繕本）「
切勿逕送上級法院」。
                                書記官  許哲萍
中    華    民    國    97    年    3     月    28    日
附表
┌──┬─────────────────────────────────┐
│編號│犯罪事實                                                          │
│    ├─────────────────────────────────┤
│    │所犯法條                                                          │
│    ├─────────────────────────────────┤
│    │主    文                                                          │
├──┼─────────────────────────────────┤
│一  │丙○○意圖為自己不法之所有，基於竊盜之犯意，於民國九十六年八月十六│
│    │日十六時五十八分前某時許，在位於臺南縣永康市○○○路五三三號之臺灣│
│    │家樂福股份有限公司中正分公司員工機車停車棚內，徒手竊取乙○○所有置│
│    │於Ｈ５Ｃ-８１８號機車置物箱內之機車駕照、健保卡、郵局提款卡、華南 │
│    │商業銀行兼提款卡與信用卡功能之金融卡（卡號：00000000000│
│    │七三一０五號）各一張、現金新臺幣五百元得手。                      │
│    ├─────────────────────────────────┤
│    │刑法第三百二十條第一項普通竊盜罪                                  │
│    ├─────────────────────────────────┤
│    │丙○○竊盜，處有期徒刑貳月，如易科罰金，以新臺幣壹仟元折算壹日。  │
├──┼─────────────────────────────────┤
│二  │丙○○意圖為自己不法之所有，基於竊盜之犯意，於民國九十六年八月十六│
│    │日十六時五十八分前某時許，在位於臺南縣永康市○○○路五三三號之臺灣│
│    │家樂福股份有限公司中正分公司員工機車停車棚內，徒手竊取甲○○所有置│
│    │於Ｈ３Ｑ－９６６號機車置物箱內之皮包一只及置於皮包內之機車行照、駕│
│    │照、身分證、健保卡、郵局提款卡、台新國際商業銀行兼提款卡與信用卡功│
│    │能之金融卡（卡號：0000000000000000號）各一張、現金│
│    │新臺幣三千元得手。                                                │
│    ├─────────────────────────────────┤
│    │刑法第三百二十條第一項普通竊盜罪                                  │
│    ├─────────────────────────────────┤
│    │丙○○竊盜，處有期徒刑貳月，如易科罰金，以新臺幣壹仟元折算壹日。  │
├──┼─────────────────────────────────┤
│三  │丙○○意圖為自己不法之所有，基於詐欺之犯意，趁乙○○上開華南商業銀│
│    │行兼提款卡與信用卡功能之金融卡（卡號：00000000000七三一│
│    │０五號）尚未署名之機會，竟簽署「丙○○」之姓名於信用卡背後之簽名欄│
│    │上，並持乙○○前揭華南銀行信用卡，於九十六年八月十六日十六時五十八│
│    │分許，在施碧珠所任職、位於臺南縣永康市○○○路六四五號之「金寶祥銀│
│    │樓」，刷卡購買重一錢八分七釐之金項鍊一條、重六分三釐之金墜子一只（│
│    │共值約新臺幣八千五百元），在消費簽帳單上簽署「丙○○」之署名，致施│
│    │碧珠誤信其為合法持卡人而陷於錯誤，交付其所購買之金飾，詐得上開金飾│
│    │得手。                                                            │
│    ├─────────────────────────────────┤
│    │刑法第三百三十九條第一項詐欺取財罪                                │
│    ├─────────────────────────────────┤
│    │丙○○意圖為自己不法之所有，以詐術使人將本人之物交付，處有期徒刑貳│
│    │月，如易科罰金，以新臺幣壹仟元折算壹日。                          │
├──┼─────────────────────────────────┤
│四  │丙○○意圖為自己不法之所有，基於詐欺之犯意，復持乙○○上開同一信用│
│    │卡，於九十六年八月十六日十七時十九分許，至黃沛宸所任職、位於臺南縣│
│    │永康市○○○路一六四號之「訊達通訊行」，欲以刷卡方式購買行動電話，│
│    │惟因未能刷卡成功而未遂。                                          │
│    ├─────────────────────────────────┤
│    │刑法第三百三十九條第三項、第一項詐欺取財未遂罪                    │
│    ├─────────────────────────────────┤
│    │丙○○意圖為自己不法之所有，以詐術使人將本人之物交付，未遂，處有期│
│    │徒刑貳月，如易科罰金，以新臺幣壹仟元折算壹日。                    │
├──┼─────────────────────────────────┤
│五  │丙○○意圖為自己不法之所有，基於詐欺之犯意，趁甲○○上開台新國際商│
│    │業銀行兼提款卡與信用卡功能之金融卡（卡號：000000000000│
│    │三三０三號）尚未署名之機會，竟簽署「丙○○」之姓名於信用卡背後之簽│
│    │名欄上，並持甲○○前開台新銀行信用卡，於九十六年八月十六日十八時九│
│    │分許，再次至「訊達通訊行」以刷卡方式購買行動電話一支（廠牌：三星、│
│    │型號：Ｅ９０８、序號：000000000000000號、價值新臺幣│
│    │八千七百元）在消費簽帳單上簽署「丙○○」之署名，致黃沛宸誤信其為合│
│    │法持卡人而陷於錯誤，交付其所購買之行動電話，詐得上開行動電話得手。│
│    ├─────────────────────────────────┤
│    │刑法第三百三十九條第一項詐欺取財罪                                │
│    ├─────────────────────────────────┤
│    │丙○○意圖為自己不法之所有，以詐術使人將本人之物交付，處有期徒刑貳│
│    │月，如易科罰金，以新臺幣壹仟元折算壹日。                          │
└──┴─────────────────────────────────┘
附錄法條：
中華民國刑法第三百二十條
（普通竊盜罪、竊佔罪）
意圖為自己或第三人不法之所有，而竊取他人之動產者，為竊盜
罪，處五年以下有期徒刑、拘役或五百元以下罰金。
意圖為自己或第三人不法之利益，而竊佔他人之不動產者，依前
項之規定處斷。
前二項之未遂犯罰之。
中華民國刑法第三百三十九條
（普通詐欺罪）
意圖為自己或第三人不法之所有，以詐術使人將本人或第三人之
物交付者，處五年以下有期徒刑、拘役或科或併科一千元以下罰
金。
以前項方法得財產上不法之利益或使第三人得之者，亦同。
前二項之未遂犯罰之。


司法院資訊處製作；財團法人民間司法改革基金會備份。
